# 求助陈版，应收票据本年背书给供应商，期后又退回，是否算期后调整事项

提问人：768895149 时间：2019-02-02 09:11:41
如题，应收票据背书给第三人，报表日后，报告日前票据退回，那是否要作为期后调整事项，还原年末的应付账款。
还有票据退回跟票据反背书，是否具有相同的性质。
以上，谢谢！ 祝大家新年快乐！

回答人：chenyiwei
理论上，应根据退票的原因，分析当初的背书转让有无瑕疵，是否满足终止确认条件等。如果无法核实清楚，则一般基于谨慎原则考虑，会将其作为资产负债表日后调整事项看待。